臺灣臺北地方法院民事裁定
110年度簡聲抗字第35號
抗  告  人  胡温雪娥
相  對  人  許碧玉  

上列當事人間停止執行事件，抗告人對於民國110年10月29日本
院臺北簡易庭110年度北簡聲字第215號所為裁定提起抗告，本院
裁定如下： 
    主  文
抗告駁回。
抗告費用新臺幣壹仟元由抗告人負擔。
    理  由
一、抗告意旨略以：本院108年度訴字第4147號確定判決（下稱
    原確定判決）所示應拆除之臺北市○○區○○段○○段0000號、23
    36號建物（下合稱系爭建物）之隔間牆，為第三人即執行債
    務人沈卉蓁（下以姓名稱）擅自增建，屬違章建築，沈卉蓁
    對執行標的物僅事實上占有及處分權，相對人雖主張其實質
    上有參與出資興建該等隔間牆，然依本院107年度易字第780
    號刑事判決，及相對人於該刑事案件程序中所述其將持分授
    權沈卉蓁處理，顯見相對人對執行標的並無所有權、典權、
    留置權、質權存在，無足以排除強制執行之權利，不得據強
    制執行法第15條規定提起第三人異議之訴。又依原確定判決
    主文第8項、第9項，至相對人提出異議之訴止，沈卉蓁應給
    付抗告人新臺幣（下同）10萬9,548元及訴訟費用3萬2,805
    元，沈卉蓁僅給付11萬5,804元尚欠抗告人2萬6,549元未給
    付，原裁定所命相對人所供擔保之金額有誤，爰提起本件抗
    告等語。
二、按有回復原狀之聲請，或提起再審或異議之訴，或對於和解
    為繼續審判之請求，或提起宣告調解無效之訴、撤銷調解之
    訴，或對於許可強制執行之裁定提起抗告時，法院因必要情
    形，或依聲請定相當並確實之擔保，得為停止強制執行之裁
    定，強制執行法第18條第2項定有明文。又法院依強制執行
    法第18條第2項定擔保金額而准許停止強制執行之裁定者，
    該項擔保係備供債權人因停止執行所受損害之賠償，其數額
    應依標的物停止執行後，債權人未能即時受償或利用該標的
    物所受之損害額，或其因另供擔保強制執行所受之損害額定
    之，非以標的物之價值或其債權額為依據。法院依上開規定
    ，以裁定命債務人供擔保後停止強制執行，其擔保金額之多
    寡應如何認為相當，原屬於法院職權裁量之範圍，如已斟酌
    債權人因停止強制執行不當所應受之損害為衡量之標準，即
    非當事人所可任意指摘（最高法院86年度台抗字第442號、9
    8年度台抗第162號裁定意旨參照）。
三、經查：
  ㈠抗告人執原確定判決，對債務人沈卉蓁、張雅婷、陳泓宇聲
    請強制執行，請求就系爭建物內隔間牆（下稱系爭隔間牆）
    拆除，並將占用部分騰空返還予抗告人及全體共有人，經本
    院以110年度司執字第92324號拆屋還地強制執行事件（下稱
    系爭執行事件）受理。嗣相對人於110年10月29日以其為系
    爭隔間牆之共有人，若准就系爭隔間牆強制執行予以拆除將
    有害其所有權，而依強制執行法第15條規定提出第三人異議
    之訴，並聲請裁定停止該強制執行程序。原裁定認相對人前
    揭停止執行之聲請有理由，並審酌相對人因聲請停止執行所
    受損害，裁定於相對人供擔保6萬6,640元後，於前開異議之
    訴事件判決確定前，應停止系爭執行事件等情，有原裁定卷
    宗及本院依職權調取之系爭執行事件卷宗可查。
  ㈡相對人就系爭執行事件提起異議之訴並經本院受理乙節，有
    蓋有本院收狀戳章之民事起訴狀可查（見原裁定卷第17頁至
    第31頁），已符合強制執行法第18條第2項規定，原裁定命
    相對人供擔保後，准就系爭執行事件停止執行，於法尚無不
    合。抗告人雖稱相對人對系爭隔間牆並無所有權、典權、留
    置權、質權存在，無足以排除強制執行之權利云云，然所據
    理由，均係就相對人所提之第三人異議訴訟之實體法律關係
    存否予以爭執，自應由該異議訴訟進行審理、判斷，而非本
    件停止執行程序應予審酌認定之範圍。又抗告人另稱原裁定
    所命供擔保之數額有誤云云，然擔保金額係備供賠償債權人
    即抗告人因停止執行所受之損害，即應斟酌債權人因停止執
    行所受之損害額為衡量標準，本件抗告人所受之損害應為系
    爭隔間強未拆除騰空之損失，是原裁定認擔保金額以系爭隔
    間牆未拆除所占用部分，於第三人異議訴訟確定前相當於租
    金之不當得利，作為抗告人之可能遭受之損害額，亦屬妥適
    ；至抗告人所稱沈卉蓁尚未給付抗告人之相當於不當得利之
    租金之金額及訴訟費用尚欠2萬6,549元云云，然抗告人於系
    爭執行事件並未就此部分聲請強制執行外（見系爭執行卷宗
    之聲請強制執行狀），亦與抗告人因停止執行所受之損害分
    屬不同二事，是抗告人以此主張原裁定命相對人供擔保之數
    額有誤云云，亦無足採。原裁定准相對人供擔保後停止執行
    之聲請，並無不合，抗告意旨指摘原裁定不當並求予廢棄，
    為無理由，應予駁回。　　
四、據上論結，本件抗告為無理由，爰依民事訴訟法第436條之1
    第3項、第495條之1第1項、第449條第1項、第95條、第78條
    ，裁定如主文。
中　　華　　民　　國　　110 　年　　11　　月　　30　　日
                        民事第四庭審判長法  官  蔡政哲
　　　　　　　　　　　　　　　
                                        法  官  姚水文
　　　　　　　　　　　　　　　　　　　　
                                        法  官  陳雯珊
以上正本係照原本作成。
本裁定僅得以適用法規顯有錯誤為理由提起再抗告。如提起再抗
告，應於裁定送達後10日內委任律師為代理人向本院提出再抗告
狀，並繳納再抗告費新臺幣1,000元。　　　　　　　　
中　　華　　民　　國　　110 　年　　11　　月　　30　　日
                                        書記官  周儀婷